【裁判字號】    92,交上易,535
【裁判日期】    920422
【裁判案由】    過失致死
【裁判全文】
臺灣高等法院臺中分院刑事判決                九十二年度交上易字第五三五號
    上  訴  人
    即  被  告  甲○○
    選任辯護人  何志揚
右上訴人因過失致死案件，不服臺灣臺中地方法院九十一年度交易字第二九四號中華
民國九十二年二月十二日第一審判決（起訴案號：臺灣臺中地方法院檢察署九十一年
度偵字第一一四六九號），提起上訴，本院判決如左：
    主      文
上訴駁回。
甲○○緩刑參年。
    事實及理由
一、本案經本院審理結果，認第一審判決認事用法及量刑均無不當，應予維持，並引
    用第一審判決書記載之事實、證據及理由（如附件）。
二、上訴人即被告甲○○上訴意旨略謂：被告對犯罪事實已坦承不諱，並已於民國九
    十二年二月十八日與被害人家屬達成和解，因此依刑法第五十七條之規定，原判
    決量刑顯然過重，違反比例原則，衡酌被告先前並未受何有期徒刑以上刑之宣告
    ，請酌減其刑外，並為緩刑之諭知，以啟自新云云。
三、按量刑輕重係屬事實審法院得依職權自由裁量之事項，苟已斟酌刑法第五十七條
    各款所列情狀而未逾越法定刑度，不得遽指為違法（最高法院七十二年度臺上字
    第六六九六號、七十五年度臺上字第七○三三號判例可資參照）；且在同一犯罪
    事實與情節，如別無其他加重或減輕之原因，下級審量定之刑，亦無過重或失輕
    之不當情形，則上級審法院對下級審法院之職權行使，原則上應予尊重（參最高
    法院八十五年度臺上字第二四四六號裁判意旨）。按過失致人於死罪之法定本刑
    為二年以下有期徒刑、拘役或二千元以下罰金；原審審酌被告之過失程度、本件
    犯行造成被害人死亡之結果、被害人家屬所受傷痛程度、被告犯後坦承犯行，惟
    尚未與被害人家屬和解等一切情狀，量處被告有期徒刑十月，經核於法並無不合
    ，量刑亦屬妥適，依前開說明，被告即不得任意指為不當，而據為提起上訴之理
    由。是本院認被告上開所稱，應不足採，其上訴為無理由，應予駁回。惟查被告
    前未曾受有期徒刑以上刑之宣告，有臺灣高等法院被告全國前案紀錄表在卷可按
    ，且嗣於原審判決後，已於九十二年二月十八日與被害人家屬達成民事調解，賠
    償損害，亦有臺中市北屯區調解委員會調解書、本票影本等附卷可稽，足見其已
    有悔悟之意，念其因一時不慎而罹刑章，經此偵審程序與刑之宣告後，當知所警
    惕，應無再犯之虞，本院因認其所受刑之宣告，以暫不執行為適當，爰併予宣告
    緩刑三年，以啟自新。
據上論斷，應依刑事訴訟法第三百七十三條、第三百六十八條，刑法第七十四條第一
款，判決如主文。
本案經檢察官乙○○到庭執行職務。
中      華      民      國      九十二     年     四      月     二十二 日
                                臺灣高等法院臺中分院刑事第六庭
                                      審判長法  官  李  文  雄
                                            法  官  邱  顯  祥
                                            法  官  陳  秀  
右正本證明與原本無異。
不得上訴。
                                            書記官  黃  禎  祥
中      華      民      國      九十二     年     四      月     二十三 日
附錄本案論罪科刑法條全文：
刑法第二百七十六條第一項：
因過失致人於死者，處二年以下有期徒刑、拘役或二千元以下罰金。
                                  Ａ


司法院資訊處製作；財團法人民間司法改革基金會備份。
